臺灣高等法院高雄分院刑事判決　　　　　九十一年度交上易字第二四七號
　　上　訴　人　台灣高雄地方法院檢察署檢察官
　　被　　　告　乙○○
右上訴人因被告公共危險案件，不服臺灣高雄地方法院九十一年度易字第一五七八號
中華民國九十一年七月四日第一審判決（起訴案號：臺灣高雄地方法院檢察署九十年
度偵字第二一九九七號），提起上訴，本院判決如左：
      主      文
原判決關於乙○○服用酒類不能安全駕駛動力交通工具而駕駛部分撤銷。
乙○○服用酒類不能安全駕駛動力交通工具而駕駛，累犯，處有期徒刑參月，如易科
罰金，以參佰元折算壹日。
      事      實
一、乙○○於民國（下同）八十八年間，因犯妨害自由罪，經台灣高雄地方法院判處
    有期徒刑六月，於九十年二月十七日執行完畢，又於九十年七月十五日，因服用
    酒類不能安全駕駛動力交通工具而駕駛罪嫌，在台灣高雄地方法院審理中（嗣於
    九十年八月二十日，以九十年度雄交簡字第一０二０號簡易判決判處拘役四十五
    日），仍不思警惕，於九十年八月十六日上午八時許，在其高雄市前鎮區台鋁北
    巷四號住處，飲用米酒一瓶後，已達不能安全駕駛動力交通工具之程度，仍於當
    日中午十二時十分許，騎乘車牌ＵＶＯ－九０五號輕型機車，外出購買午餐，途
    經高雄市前鎮區台鋁北巷五號甲○○住處前，因不勝酒力，行車不穩，失控撞及
    蹲在路旁撿拾樹葉之甲○○，致其受有左小腿血腫等傷害（傷害部分已諭知不受
    理確定）。嗣經警測試乙○○呼氣時酒精濃度達每公升零點九六毫克。
二、案由高雄市政府警察局前鎮分局移送台灣高雄地方法院檢察署檢察官偵查起訴。
      理      由
一、訊據被告乙○○對於前開酒後駕駛機車，撞傷甲○○後，經警測試其呼氣酒精濃
    度為每公升０．九六毫克等事實，供承不諱，核與被害人甲○○之指訴相符，並
    有警方實施酒測之測試表一紙附卷可稽，是被告之自白，與事實相符，事證明確
    。
二、按飲酒後呼氣酒精濃度達每公升０．五毫克者，有反應較慢，感覺減低等症狀，
    足以影響駕駛，達每公升０．七五毫克者，有思考改變，個性行為改變等症狀，
    此有台灣高等法院（八八）院賓文廉字第一三四０七號函可資參照。被告飲酒後
    呼氣之酒精濃度達每公升０．九六毫克，而於騎乘機車時，又失控撞傷在路旁撿
    拾樹葉之甲○○，顯然已達不能安全駕駛機車之程度，而仍予騎乘機車，核被告
    所為，係犯刑法第一百八十五條之三之服用酒類不能安全駕駛動力交通工具而駕
    駛罪。被告於八十八年間，因犯妨害自由罪，經台灣高雄地方法院判處有期徒刑
    六月，於九十年二月十七日執行完畢，此有台灣高等法院被告全國前案紀錄表在
    卷可憑，茲於執行完畢後，五年內再犯有期徒刑之罪，應依累犯規定，加重其刑
    。
三、原審以被告於九十年七月十五日，因犯服用酒類不能安全駕駛動力交通工具而駕
    駛罪，經該院於九十年八月二十日以九十年度雄交簡字第一０二０號簡易判決判
    處拘役四十五日確定，與本案犯罪時間相隔僅一個月，時間緊接、手法相同，顯
    係基於概括犯意反覆為之，為連續犯，本案應為前案判決效力所及，而諭知免訴
    之判決，固非無見。惟連續犯之所謂出於概括犯意，必須其多次犯罪行為，自始
    均在一個預定犯罪計劃以內，出於主觀上始終同一犯意之進行，亦即連續其初發
    之意思，反覆為之，而犯同一之罪名，方與連續犯之規定相符（最高法院七十年
    台上字第六二九六號判例參照）。被告雖有飲酒之習性，但駕駛行為必在有需用
    時為之，亦即酒後非必有駕駛行為，更何況酒後達於不能安全駕駛之程度而駕駛
    ，始成立犯罪行為，然則如何能認定被告自始即有酒後達於不能安全駕駛之程度
    時而駕駛交通工具之同一犯意，是被告之本案行為，難認與前案行為係出於概括
    犯意，不能論以連續犯。原審之上開論斷，尚有未洽。檢察官上訴意旨指摘原判
    決不當，為有理由，自應由本院將原判決撤銷。爰審酌被告於前案尚在審理中，
    又再犯同種之罪，罔顧交通安全，危害他人生命、身體之權益，及其犯罪後坦承
    犯行，態度尚好等一切情狀，量處如主文所示之刑，並諭知易科罰金之折算標準
    。
據上論斷，應依刑事訴訟法第三百六十九條第一項前段、第三百六十四條、第二百九
十九條第一項前段、刑法第一百八十五條之三、第四十七條、第四十一條第一項前段
，罰金罰鍰提高標準條例第二條，判決如主文。
本案經檢察官張其主到庭執行職務。
中    華    民    國     九十一     年      十一      月      十二      日
                              臺灣高等法院高雄分院刑事第五庭
                                  審判長法官  吳水木
                                       法官  趙文淵
                                        法官  洪慶鐘
右正本證明與原本無異。
不得上訴。
                                      書記官  彭筱瑗
中    華    民    國     九十一     年      十一      月      十四      日
附錄：本判決論罪科刑法條：
刑法第一百八十五條之三
服用毒品、麻醉藥品、酒類或其他相類之物，不能安全駕駛動力交通工具而駕駛者，
處一年以下有期徒刑、拘役或三萬元以下罰金。
                                                                    Ａ
